臺灣高等法院刑事裁定
111年度侵聲再字第11號
再審聲請人 
即受判決人  于德立

上列再審聲請人即受判決人因妨害性自主等案件，不服本院109
年度侵上訴字第233號，中華民國109年11月10日第二審確定裁定
（原審案號：臺灣士林地方法院108年度侵訴字第19號），提起
再審，本院裁定如下：
    主  文
再審之聲請駁回。                                        
    理  由
一、再審意旨略以：
　㈠原審以經驗法則判斷聲請人強制A女發生第3次性行為，A女證
    述證詞為聲請人違反A女意願與其發生第3次性交，但原審未
    判斷聲請人與A女發生第3次性交後，聲請人稱累了想休息一
    下，而A女可在聲請人休息睡覺時，即可立即打電話報警或
    隨即通知友人，或在聲請人睡覺時離開現場向警方或朋友求
    助，為何A女一定要等到聲請人醒來，A女才去洗澡並於事後
    再一同去購買避孕藥、修理眼鏡，又再一同坐公車去松山火
    車站。A女為正常人，一般人碰到類似狀況必定會想盡辦法
    離開現場或趁犯罪人不注意之情況下或熟睡時立即離開或電
    話求救報警，但A女卻等聲請人睡醒後再一同離開，此部分
    原審未查之疑點及A女所述證詞，以邏輯性判斷，此與A女所
    述證詞相互矛盾。
　㈡A女被聲請人強制性交後，雖留有聲請人之精液作為證據，但
    A女還做了清洗動作，顯見A女並非無意願與聲請人發生第3
    次性行為，A女可能係因聲請人在外可能有外遇劈腿而要報
    復聲請人，為一般男女間關係親密者間之心生不滿，而有報
    復心態產生。
　㈢原審採集扣案A女之胸罩、長褲、上衣等處，及採集A女底褲
    內層、外陰部及陰道深部均呈陽性反應，應也經分層萃取DN
    A檢測及精子細胞染體體DNA-STR排除A女之DNA-STR型別後，
    其餘與聲請人之DNA型別相符。然原審未考量A女於107年11
    月16日至17日間均在聲請人之住處，且期間已與聲請人發生
    過2次性行為，A女身上衣物所採集之DNA定與聲請人相符，A
    女與聲請人本為親密之男女朋友關係，會有身體之觸碰，以
    及第1、2次性交時男方有替女方脫衣物，會有DNA採檢反應
    ，而第1、2次與A女性行為自會有聲請人之精子殘留在A女之
    外陰部及陰道深處之部分。
　㈣綜上，本案顯有未審酌一切考量之疑點，此對聲請人有利且
    得以推翻A女之證詞，爰依刑事訴訟法第420條第1項第6款聲
    請再審云云。             
二、按聲請再審，應以再審書狀敘述理由，附具原判決之繕本及
    證據，提出於管轄法院為之。但經釋明無法提出原判決之繕
    本，而有正當理由者，亦得同時請求法院調取之。法院認為
    聲請再審之程序違背規定者，應以裁定駁回之。但其不合法
    律上之程式可以補正者，應定期間先命補正，刑事訴訟法第
    429條、第433條分別定有明文。聲請人以刑事再審聲請狀敘
    述理由聲請再審，雖未附具原判決之繕本，然其已於本院訊
    問時表示現在法務部矯正署臺北監獄執行中，無法提供原確
    定判決書繕本等語（本院卷第35頁），本院審酌聲請人目前
    在監執行中，屬經釋明無法提出原判決之繕本，而有正當理
    由，故由本院逕依職權調取原確定判決予以審認，先予敘明
    。
三、按104年2月4日修正公布之刑事訴訟法第420條第1項第6款明
    定：「有罪判決確定後，因發現新事實或新證據，單獨或與
    先前之證據綜合判斷，足認受有罪判決之人應受無罪、免訴
    、免刑或輕於原判決所認罪名之判決者」，為受判決人之利
    益，得聲請再審；同條第3項並增訂：「第1項第6款之新事
    實或新證據，指判決確定前已存在或成立而未及調查斟酌，
    及判決確定後始存在或成立之事實、證據」之規定。是依修
    正後之刑事訴訟法，得據為受判決人之利益聲請再審之「新
    事實」「新證據」，固不以有罪判決確定前已存在或成立而
    未及調查斟酌者為限，其在判決確定後始存在或成立之事實
    、證據，亦屬之；然該事實、證據，仍須於單獨觀察，或與
    先前之證據綜合判斷後，得以合理相信其足以動搖原確定之
    有罪判決，使受有罪判決之人應受無罪、免訴、免刑或輕於
    原判決所認罪名之判決者，始足當之。
四、經查：
　㈠本院已依刑事訴訟法第429條之2前段規定通知聲請人到場，
    並聽取檢察官及聲請人之意見，合先敘明。　
　㈡原確定判決於理由欄之貳一㈠已敘明：告訴人A女於原審及偵
    查中證述：於107年11月16日之前，與被告（即聲請人）在
    電話中談過要分手，但是被告要我再給他一次機會，我按照
    約定去約會，進他家後有發生第1次性交行為，後面吃完便
    當被告說要出去一下，我就想說先睡一下等他，之後凌晨他
    回來，又與我發生第2次性交行為，前面這2次性交行為，我
    都是有同意的；接著被告在陽台講電話講很久，是我出去找
    他，他才把電話掛掉。我們就在房間內發生爭執，我懷疑他
    有劈腿，因為我發現被告有2支手機，放在房內的那支手機
    有女生傳曖昧的訊息給他，也有其他女生打電話給他，被告
    堅持沒有劈腿；…；我一開始是抱著仍為男女朋友的狀態去
    跟被告見面，是想說再給他一次機會，後來發生了爭執，覺
    得被告還是跟之前一樣，所以我決定要分手，我還是想要離
    開，被告就壓上來強行要對我性交，…，因為被告用這樣的
    方式叫我不要分手，當下我有點害怕，…，當時我的心態就
    是不要再講這件事，把接下來的行程做完就好，就是先不要
    再提分手的事情，讓被告違反我意願發生性行為這件事情先
    過去，之後再來想辦法，所以我就等他醒來。後來我去洗了
    澡才跟他一起去買事後避孕藥再去修眼鏡，修完眼鏡就坐公
    車到松山火車站，在該處才與被告分開等語，另於理由欄之
    貳一㈢敘明：矧若A女並未遭被告以身體壓制，豈會在其胸罩
    、長褲、上衣等多處，均沾染污穢有被告之血跡；尤以被告
    自稱與A女發生合意性交行為分別係在16日晚間8、9時及翌(
    17)日凌晨2、3時許出門前所發生，若非如A女所述，被告以
    其身體強壓，對之為强制性交行為，該第3次強制性交行為
    ，係發生在17日上午被告以美工刀自殘之後，A女胸罩、長
    褲、上衣豈有沾染被告血跡之可能等情明確。本案確定判決
    業經詳載認定事實所憑之證據及理由，並已記載前揭聲請意
    旨所指之事實（A女當天與被告之前2次性交行為為合意性交
    ，A女遭被告強制性交後，是等聲請人醒來，一同去購買避
    孕藥、修理眼鏡，A女於性交後有為清洗動作，A女身上衣物
    驗出被告DNA之原因）及認定犯罪事實之理由，顯見本件聲
    請意旨僅係就原確定判決已詳敘之事實及證據再事爭執，非
    屬刑事訴訟法第420條第1項第6款之「新事實」或「新證據
    」，本院自不得再依原確定判決已調查斟酌過之證據、事實
    ，重行審認原確定判決認定之事實是否正確。
　㈢再審聲請人執此為聲請再審之理由聲請再審，並無理由，應
    予駁回。 　
據上論斷，應依刑事訴訟法第434條第1項，裁定如主文。
中　　華　　民　　國　　111 　年　　5 　　月　　30　　日
                  刑事第十六庭  審判長法　官 劉嶽承
                                      法　官 廖紋妤
                                      法　官 王耀興
以上正本證明與原本無異。
如不服本裁定，應於收受送達後10日內向本院提出抗告狀。
                                      書記官 俞妙樺
中　　華　　民　　國　　111 　年　　5 　　月　　30　　日